【裁判字號】    98,交聲,4064
【裁判日期】    981222
【裁判案由】    交管條例聲異
【裁判全文】
臺灣板橋地方法院交通事件裁定        98年度交聲字第4064號
原處分機關  交通部公路總局臺北區監理所
異  議  人
即受處分人  甲○○
上列受處分人因違反道路交通管理處罰條例案件，對於交通部公
路總局臺北區監理所中華民國九十八年十月二十三日所為之北監
自裁字第裁四０－ＣＧ0000000號處分（原舉發案號：北
縣警交字第ＣＧ0000000號）聲明異議，本院裁定如下：
    主  文
異議駁回。
    理  由
一、原處分意旨略以：異議人即受處分人甲○○於民國九十八年
    二月八日下午四時二分許，駕駛車牌號碼九七０三－ＦＨ號
    自用小客車，行經臺北縣中和市○○路與景平路口，因「任
    意跨越兩條車道行駛」之違規事實，經臺北縣政府警察局依
    採證照片逕行舉發，嗣原處分機關於九十八年十月二十三日
    以北監自裁字第裁四０－ＣＧ0000000號違反道路交
    通管理事件裁決書，依道路交通管理處罰條例第四十五條第
    十二款、第六十三條第一項第一款（聲請書漏載同條項第一
    款）之規定，裁處異議人罰鍰新臺幣（下同）一千八百元，
    並記違規點數一點。
二、異議意旨略以：伊根本沒有收到二月八日之通知單，如果收
    到，不會只繳二月十四日之通知單，且臺灣的道路條件造成
    道路狹窄，如果路面有一些狀況的話，很難做到不跨越兩條
    車道云云。
三、按雙白實線，設於路段中，用以分隔同向車道，並禁止變換
    車道；禁止變換車道線，用以禁止行車變換車道；本標線分
    雙邊禁止變換車道線及單邊禁止變換車道線二種；雙邊禁止
    變換車道線，為雙白實線，道路交通標誌標線號誌設置規則
    第一百四十九條第一項第一款第七目、第一百六十七條第一
    項分別定有明文。次按汽車駕駛人，爭道行駛有任意駛出邊
    線，或任意跨越兩條車道行駛情形者，處新臺幣六百元以上
    一千八百元以下罰鍰；又汽車駕駛人有上開情形時，除依原
    條款處罰鍰外，並記違規點數一點，道路交通管理處罰條例
    第四十五條第十二款、第六十三條第一項第一款亦有明定。
    又按「送達，於應受送達人之住居所、事務所或營業所為之
    。但在行政機關辦公處所或他處會晤應受送達人時，得於會
    晤處所為之。」、「於應送達處所不獲會晤應受送達人時，
    得將文書付與有辨別事理能力之同居人、受僱人或應送達處
    所之接收郵件人員。」、「送達，不能依前二條規定為之者
    ，得將文書寄存送達地之地方自治或警察機關，並作送達通
    知書兩份，一份黏貼於應受送達人住居所、事務所、營業所
    或其就業處所門首，另一份交由鄰居轉交或置於該送達處所
    信箱或其他適當位置，以為送達。前項情形，由郵政機關為
    送達者，得將文書寄存於送達地之郵政機關。寄存機關自收
    受寄存文書之日起，應保存三個月。」行政程序法第七十二
    條第一項、第七十三條第一項、第七十四條另定有明文。
四、異議人對其於前揭時地，駕駛車牌號碼九七０三－ＦＨ號自
    用小客車，有跨越車道行駛之事實固不否認，並有舉發通知
    單一紙在卷可證，然異議人仍執前詞置辯。惟按路口劃設雙
    白實線之目的，係考量路口較為複雜之車行狀況，因而限制
    車輛行駛至路口時不得任意變換車道，以維護車流通暢並避
    免發生碰撞事故之危險，故於雙白實線路段禁止變換車道之
    禁制規定，所有駕駛人均應切實遵守，尚不得任由駕駛人自
    行依情況變換車道或跨越，否則勢將無從維持交通標誌、標
    線、號誌所欲建立之行車秩序，亦有害於交通安全。本件異
    議人既領有合格之普通駕駛執照，對上開規定應知悉甚稔，
    則其駕駛系爭車輛，本應遵守上開路段路面所繪製禁止變換
    車道之雙白實線，而非以現場狀況，自為決定守法與否，換
    言之，系爭車輛若有在前開兩條車道間變換車道之需要，應
    提早於非雙白實線之路段變換車道，若已駛至繪有雙白實線
    之路段，即不得再變換車道或跨越兩條車道行駛，或以此等
    方式超車，僅能跟隨前方車輛依序往前行駛。況由卷附採證
    照片觀之，系爭車輛所原本行駛之內側車道，並無堵塞致使
    其無法依序前進，或有其它被迫偏移之緊急情況，是異議人
    前開所辯，並不足採。
五、又異議人雖辯稱其未收到舉發通知單云云。然查，本件舉發
    機關臺北縣政府警察局於九十八年二月十八日以掛號郵件寄
    送方式，將上開舉發通知單郵寄送達至異議人之住所地址臺
    北縣中和市○○路四三一巷六十六號十六樓，而郵政機關送
    達於上址時因未獲會晤應受送達即異議人本人，亦無受領文
    書之同居人、受僱人或應送達處所接收郵件人員，而於九十
    八年二月二十三日將該文書寄存在臺北縣之中和泰和街郵局
    ，並作成送達通知書二份，一份黏貼於應受送達人門首，另
    一份置於該受送達處所信箱或適當位置以為送達等情，此有
    臺北縣政府警察局送達證書影本附卷可稽；而上開送達地址
    ，確為異議人之住所地址，亦有異議人之戶籍資料在卷足憑
    ，是依行政程序法第七十四條第一項、第二項規定，本件舉
    發通知書已於寄存送達之日即九十八年二月二十三日對異議
    人發生合法送達之效力，異議人應於三十日內繳納罰鍰或到
    案聽候裁決（參照違反道路交通管理事件統一裁罰基準及處
    理細則第十五條規定），但異議人未於到案期限內繳納罰鍰
    ，故原處分機關依違反道路交通管理事件統一裁罰基準表之
    規定，以異議人逾越應到案期限六十日以上，逕行裁處異議
    人罰鍰一千八百元，於法並無不合。
六、綜上所述，本件異議人確有前揭違規行為，原處分機關依道
    路交通管理處罰條例第四十五條第十二款、第六十三條第一
    項第一款及違反道路交通管理事件統一裁罰基準表之規定，
    裁處罰鍰新臺幣一千八百元，並記違規點數一點，核無違誤
    。本件聲明異議為無理由，應予駁回。
據上論斷，應依道路交通案件處理辦法第十九條，裁定如主文。
中    華    民    國    98    年    12    月    22    日
                       交通法庭   法  官  胡堅勤
上列正本證明與原本無異。
如對本裁定不服，應於送達後5 日內，向本院提出抗告狀。
                                  書記官  梁宜庭
中    華    民    國    98    年    12    月    22    日


司法院資訊處製作；財團法人民間司法改革基金會備份。
